【裁判字號】    89,訴,1035
【裁判日期】    890629
【裁判案由】    毒品危害防制條例
【裁判全文】
臺灣高雄地方法院刑事判決                        八十九年度訴字第一三五號
    公  訴  人  臺灣高雄地方法院檢察署檢察官
    被      告  甲○○
右列被告因毒品危害防制條例案件，經檢察官提起公訴（八十九年度毒偵字第一七五
０號），本院判決如左：
    主  文
甲○○連續施用第一級毒品，處有期徒刑捌月，扣案之第一級毒品海洛因壹包（驗後
淨重壹點柒伍公克），沒收銷燬之，扣案之吸管壹支，沒收。又施用第二級毒品，處
有期徒刑參月，扣案之第二級毒品安非他命壹包（驗後淨重壹點捌捌公克）、殘留安
非他命殘渣（量微無法析離秤重）之鋁箔紙壹張，均沒收銷燬之，扣案之吸食器壹組
、鋁箔紙壹捲，均沒收。應執行有期徒刑拾月，扣案之第一級毒品海洛因壹包（驗後
淨重壹點柒伍公克）、第二級毒品安非他命壹包（驗後淨重壹點捌捌公克）、殘留安
非他命殘渣（量微無法析離秤重）之鋁箔紙壹張，均沒收銷燬之，扣案之吸管壹支、
吸食器壹組、鋁箔紙壹捲，均沒收。
    事  實
一、甲○○曾於民國八十七年八月間，因違反毒品危害防治條例案件，經臺灣屏東地
    方法院檢察署依法送觀察、勒戒，認有繼續施用毒品傾向，而由臺灣屏東地方法
    院裁定令入戒治處所強制戒治一年，並於執行強制戒治中獲准停止戒治，交付保
    護管束，保護管束期滿後，於八十八年十月二十五日，由臺灣屏東地方法院檢察
    署檢察官以八十八年度戒毒偵字第一０二號、八十八年度毒偵字第四０五號不起
    訴處分確定在案。詎其仍不知悔改，復基於施用第一級毒品之概括犯意，自八十
    九年一月間某日起至同年二月十八日十六時止，在其所承租之高雄市前鎮區○○
    ○路三九０號十樓內，以吸管將第一級毒品海洛因摻入香菸吸食之方式，連續施
    用第一級毒品海洛因多次；其另基於施用第二級毒品安非他命之犯意，於八十九
    年二月十八日二十時回溯九十六小時內之某時（不含為警查獲後採尿前之時間）
    ，在不詳地點，以將安非他命放在吸食器內或鋁箔紙上，以火燒烤產生煙霧，再
    吸食之方式，施用安非他命一次。嗣於八十九年二月十八日十八時許，在高雄市
    前鎮區○○○路與嘉陵街口為警查獲，當場並在其口袋內取出第一級毒品海洛因
    一小包（驗後淨重一點七五公克），且在高雄市前鎮區○○○路三九０號十樓，
    扣得第二級毒品安非他命一包（驗後淨重一點八八公克）及其所有供施用毒品用
    之吸管一支、吸食器一組、鋁箔紙一卷、殘留安非他命殘渣之鋁箔紙一張。
二、案經高雄市政府警察局新興分局移送台灣高雄地方法院檢察署檢察官偵查起訴。
    理  由
一、訊據被告甲○○對其於右揭時地，施用第一級毒品海洛因之事實，均坦承不諱，
    惟矢口否認有何施用第二級毒品安非他命之犯行。然查：被告於前揭時地為警查
    獲後所採集之尿液，經送高雄市立凱旋醫院以氣相層析質譜儀方法（ＧＣ／ＭＳ
    ）檢驗，確呈嗎啡及甲基安非他命陽性反應，有該醫院八十九年三月十七日高市
    凱醫檢字第五一六號煙毒尿液檢驗成績書一紙在卷可稽，而扣案之白色晶體二包
    （驗後淨重各為一點七五公克、一點八八公克）、鋁箔紙一張，經分別送法務部
    調查局、高雄醫學院附設中和紀念醫院檢驗結果，確含有海洛因、甲基安非他命
    ，有法務部調查局八十九年三月二十二日編號000000000號鑑定通知書
    、高雄醫學院附設中和紀念醫院編號Ｂ0000000、Ｂ0000000號檢
    驗報告單各一紙附卷為憑，此外，復有吸管一支、吸食器一組、鋁箔紙一捲扣案
    可佐，是被告有施用海洛因及安非他命之犯行，已足認定，其辯稱未施用安非他
    命云云，不足採信。而安非他命經吸食後，約百分之七十於二十四小時內自尿液
    中排出，約百分之九十於九十六小時內自尿液中排出，故如以精密方法檢驗，最
    長仍可能於九十六小時內檢出，有行政院衛生署藥物食品檢驗局（八一）藥檢壹
    字第一一五六號函在卷足憑；故被告可能施用安非他命之時間應於為警採尿前之
    九十六小時內。又被告於八十七年八月間，曾因施用毒品案件，經臺灣屏東地方
    法院檢察署依法送觀察、勒戒，認有繼續施用毒品傾向，而由臺灣屏東地方法院
    裁定令入戒治處所強制戒治一年，並於執行強制戒治中獲准停止戒治，交付保護
    管束，保護管束期滿後，於八十八年十月二十五日，由臺灣屏東地方法院檢察署
    檢察官以八十八年度戒毒偵字第一０二號、八十八年度毒偵字第四０五號不起訴
    處分確定在案，亦有該案號之不起訴處分書在卷可稽，是本件事證明確，被告於
    經不起訴處分後五年內再施用第一級毒品海洛因、第二級毒品安非他命之犯行，
    應堪認定。
二、核被告所為係犯毒品危害防制條例第十條第一項施用第一級毒品罪、同條第二項
    施用第二級毒品罪。又其非法持有海洛因、安非他命，本應分別以同條例第十一
    條第一項持有第一級毒品罪、第二項持有第二級毒品罪論，惟其持有後進而施用
    ，所侵害之法益均屬同一，則其持有之低度行為應為施用之高度行為所吸收，故
    不另論罪。另其先後多次施用第一級毒品海洛因之行為，時間緊接，方法相同，
    觸犯構成要件相同之罪名，顯係基於概括犯意為之，應依連續犯規定論以一罪，
    並依法加重其刑。又其所犯上開二罪，犯意個別，行為不同，應分論併罰。爰審
    酌被告前經臺灣屏東地方法院送觀察、勒戒後，因有繼續施用毒品之傾向，再裁
    定令入戒治處所強制戒治，於保護管束期滿而經檢察官為不起訴處分後，竟仍不
    知警惕繼續施用毒品，本次施用第二級毒品之犯行僅有一次，及其施用毒品之動
    機、目的等一切情狀，酌情分別量處如主文所示之刑，並定其應執行之刑。扣案
    之第一級毒品海洛因一小包（驗後淨重一點七五公克）、第二級毒品安非他命一
    包（驗後淨重一點八八公克）、殘留安非他命殘渣（量微無法析離秤重）之鋁箔
    紙一張，均依毒品危害防治條例第十八條第一項前段，沒收銷燬之；扣案之吸管
    一支、吸食器一組、鋁箔紙一卷，為供犯罪所用之物，且經被告於警訊、偵查中
    供認係其所有，爰依刑法第三十八條第一項第二款宣告沒收。
三、公訴意旨另以被告基於概括犯意，自八十九年一月間某日起，至同年二月十四日
    二十時止，連續施用第二級毒品安非他命，因認被告涉有連續施用第二級毒品罪
    嫌。然被告堅決否認涉有連續施用第二級毒品之犯行，且未扣得任何證據足以佐
    證，本院亦復查無其他積極證據足資證明被告有何公訴人所指之此部分犯行，惟
    公訴意旨認此部分與前揭論罪科刑之施用第二級毒品罪間有連續犯之關係，屬裁
    判上之一罪，爰不另為無罪之諭知，併此敘明。
據上論斷，應依刑事訴訟法第二百九十九條第一項前段，毒品危害防制條例第十條第
一項、第二項、第十八條第一項前段，刑法第十一條前段、第五十六條、第三十八條
第一項第二款、第五十一條第五款、第九款，判決如主文。
本案經檢察官陳建和到庭執行職務。
中      華      民      國    八十九    年      六      月    二十九    日
                                  臺灣高雄地方法院刑事第一庭
                                    審判長法  官  陳  顯  榮
                                          法  官  曾  逸  誠
                                          法  官  黃  悅  璇
右正本證明與原本無異。
如不服本判決，應於判決送達後十日內，向本院提出上訴狀。
                                          書記官  沈      蘊
中    華    民    國      八十九      年      六      月      三十      日
附錄法條：
毒品危害防治條例第十條第一項、第二項
施用第一級毒品者，處六月以上五年以下有期徒刑。
施用第二級毒品者，處三年以下有期徒刑。


司法院資訊處製作；財團法人民間司法改革基金會備份。
